# 请教陈版主其他权益工具列报问题

提问人：茫木无知 时间：2020-03-20 08:05:27
2018 年底可供出售金融资产已经全额计提坏账， 2019 年列报为其他权益工具，对应的减值如何列报，相应的递延所得税资产那块如何处理，如何列报，求助陈版主。

回答人：chenyiwei
https://bbs.esnai.com/thread-5410618-1-1.html